【裁判字號】    95,訴,393
【裁判日期】    950602
【裁判案由】    違反毒品危害防制條例
【裁判全文】
臺灣新竹地方法院刑事判決               95年度訴字第393號
公  訴  人  臺灣新竹地方法院檢察署檢察官
被      告  甲○○
上列被告因違反毒品危害防制條例案件，經檢察官提起公訴（95
年度毒偵字第772號），本院依簡式審判程序判決如下：
   主  文
甲○○施用第一級毒品，累犯，處有期徒刑捌月，扣案第一級毒
品海洛因壹包（淨重零點零肆公克）沒收銷燬之，空包裝袋壹個
沒收。
   事  實
一、甲○○前曾因違反毒品危害防制條例施用第二級毒品案件，
    經台灣高雄地方法院以88年度毒聲字第6927號裁定送觀察勒
    戒後認無繼續施用毒品傾向，於民國88年12月28日執行完畢
    釋放出所，並經台灣高雄地方法院檢察署檢察官於88年12月
    27日以88年度偵緝字第2043號處分不起訴。又因違反毒品危
    害防制條例施用第二級毒品案件，經本院以90年度毒聲字第
    1508號裁定送觀察勒戒後認無繼續施用毒品傾向，於90年12
    月7日執行完畢釋放出所，再經台灣新竹地方法院檢察署檢
    察官於90年12月7日以89年度毒偵字第2933號處分不起訴。
    嗣復因違反毒品危害防制條例施用第一級、第二級毒品案件
    ，由檢察官起訴並聲請強制戒治。強制戒治部分於92年2月
    19日入戒治所執行至93年1月9日因毒品危害防制條例修正而
    出所；起訴部分則經本院以91年度訴字第806號判決分別判
    處有期徒刑8月、3月，並定應執行刑為有期徒刑9月，於93
    年9月30日縮刑期滿執行完畢。
二、詎甲○○仍不知戒絕毒癮，復於上開觀察勒戒執行完畢釋放
    後5年內，於95年2月2日在新竹市○區○○里○鄰○○路469
    巷45號住處，以注射針筒注射之方式施用第一級毒品海洛因
    1次。嗣於95年2月3日下午3時10分許，在新竹市○○路143
    號前為警查獲，並扣得其所有之第一級毒品海洛因1包（淨
    重0.04公克）及其所有供施用海洛因用之空包裝袋1個（重
    0.19 公克）。
三、案經新竹市警察局移送臺灣新竹地方法院檢察署檢察官偵查
    起訴。
   理  由
一、本件被告所犯違反毒品危害防制條例第10條第1項之施用第
    一級毒品罪，非死刑、無期徒刑、最輕本刑為3年以上有期
    徒刑之罪，被告於本院準備程序進行中，就被訴事實為有罪
    之陳述，經本院合議庭認合於刑事訴訟法第273條之1之規定
    ，裁定進行簡式審判程序，合先敘明。
二、上開事實，業經被告甲○○於本院行準備程序暨簡式審判程
    序審理中自白不諱，並有第一級毒品海洛因1包扣案可稽，
    而該包海洛因經送請法務部調查局鑑驗結果，認含有第一級
    第6項毒品海洛因成分，此有該局95年3月30日調科壹字第
    100002906號鑑定通知書附卷可參，且被告為警查獲所採之
    尿液經鑑驗結果，確呈鴉片類陽性反應，此有台灣檢驗科技
    股份有限公司95年2月27日濫用藥物尿液檢驗報告附卷足參
    。又被告前曾因違反毒品危害防制條例施用第二級毒品案件
    ，經台灣高雄地方法院以88年度毒聲字第6927號裁定送觀察
    勒戒後認無繼續施用毒品傾向，於88年12月28日執行完畢釋
    放出所，並經台灣高雄地方法院檢察署檢察官於88年12月27
    日以88年度偵緝字第2043號處分不起訴，復因違反毒品危害
    防制條例施用第二級毒品案件，經本院以90年度毒聲字第
    1508號裁定送觀察勒戒後認無繼續施用毒品傾向，於90年12
    月7日執行完畢釋放出所，再經台灣新竹地方法院檢察署檢
    察官於90年12月7日以89年度毒偵字第2933號處分不起訴，
    此有全國施用毒品案件紀錄表、刑案資料查註紀錄表、台灣
    高等法院被告前案紀錄表各1份及不起訴處分書1件在卷可佐
    ，是被告於觀察勒戒執行完畢釋放後5年內再度施用第一級
    毒品，其犯行堪以認，應依法論科。
三、核被告所為，係犯毒品危害防制條例第10條第1項之施用第
    一級毒品罪。其持有第一級毒品之低度行為，應為施用第一
    級毒品之高度行為所吸收，不另論罪。被告曾因違反毒品危
    害防制條例施用第一級、第二級毒品案件，經本院以91年度
    訴字第806號判決分別判處有期徒刑8月、3月，並定應執行
    刑為有期徒刑9月，於93年9月30日縮刑期滿執行完畢，此有
    台灣高等法院被告前案紀錄表在卷可查，其於執行完畢後5
    年以內再犯本件有期徒刑以上之罪，為累犯，依刑法第47條
    規定加重其刑。爰審酌被告前已因施用毒品案件，迭經觀察
    勒戒、戒治，又再度施用足以導致精神障礙及生命危險之成
    癮性毒品，經施以數次觀察勒戒、戒治仍無法使其戒斷毒癮
    ，足見其缺乏拒用毒品之決心及悔改之意，兼以施用毒品所
    生危害以自戕健康為主，及其施用次數，犯後坦承犯行態度
    良好等一切情狀，量處如主文所示之刑，以資懲儆。
四、扣案第一級毒品海洛因1包（淨重0.04公克），應依毒品危
    害防制條例第18條第1項前段宣告沒收銷燬，另扣案之包裝
    袋1個係被告所有供施用第一級毒品所用之物，業據被告供
    承在卷，應依刑法第38條第1項第2款宣告沒收。
據上論斷，應依刑事訴訟法第273條之1第1項、第299條第1項前
段，毒品危害防制條例第10條第1項、第18條第1項前段，刑法第
11條、第47條、第38條第1項第2款，判決如主文。
本案經檢察官許恭仁到庭執行職務。
中    華    民    國    95    年    6     月    2     日
                  刑事第一庭法    官  賴淑敏
以上正本證明與原本無異。
如不服本判決，應於判決送達後10日內向本院提出上訴狀 (應附
繕本 )，上訴於臺灣高等法院。
中    華    民    國    95    年    6     月    2     日
                            書 記 官  張倩影
附錄法條：
毒品危害防制條例第10條第1項
施用第一級毒品者，處 6 月以上 5 年以下有期徒刑。


司法院資訊處製作；財團法人民間司法改革基金會備份。
